【裁判字號】    98,交易,265
【裁判日期】    980921
【裁判案由】    業務過失傷害
【裁判全文】
臺灣臺北地方法院刑事判決             98年度交易字第265號
    公  訴  人  臺灣臺北地方法院檢察署檢察官
    被      告  甲○○
上列被告因業務過失傷害案件，經檢察官提起公訴（九十八年度
偵緝字第九一七號），本院判決如下：
    主  文
甲○○從事業務之人，因業務上之過失傷害人，處有期徒刑肆月
，如易科罰金，以新臺幣壹仟元折算壹日。
    事  實
一、甲○○以駕駛營業用小客車為業，為從事業務之人，於民國
    九十七年六月十三日二十二時許，駕駛車牌號碼一六七─Ｅ
    Ｒ號營業用小客車，沿臺北市○○路由南往北行駛，行經臺
    北市○○路與莒光路交岔路口欲右轉莒光路時，原應注意車
    輛行駛至交岔路口，轉彎車應讓直行車先行，而依當時情形
    ，又無不能注意之情事，竟疏未注意，於通過上開交岔路口
    時，未理讓同向直行車先行，貿然右轉，與同向右側由乙○
    ○騎乘之車牌號碼ＣＨＨ─五三二號重型機車發生擦撞，造
    成乙○○受有左手骨折、左肩胛骨骨折、左側第五、七肋骨
    骨折、胸壁挫傷、左膝挫傷等傷害，經警據報前往處理，甲
    ○○在場表明肇事者身分並接受調查而自首，始悉上情。
二、案經乙○○訴由臺北市政府警察局信義分局報請臺灣臺北地
    方法院檢察署檢察官偵查起訴。
    理  由
一、按被告以外之人於審判外之言詞或書面陳述，除法律有規定
    者外，不得作為證據，刑事訴訟法第一百五十九條第一項定
    有明文；復按被告以外之人於偵查中向檢察官所為之陳述，
    除顯有不可信之情況者外，得為證據，同法第一百五十九條
    之一第二項亦有規定；另按被告以外之人於審判外之陳述，
    雖不符前四條之規定，而經當事人於審判程序同意作為證據
    ，法院審酌該言詞陳述或書面陳述作成時之情況，認為適當
    者，亦得為證據；當事人、代理人或辯護人於法院調查證據
    時，知有第一百五十九條第一項不得為證據之情形，而未於
    言詞辯論終結前聲明異議者，視為有前項之同意；同法第一
    百五十九條之五規定甚明。本案據以認定被告甲○○犯罪事
    實之證據，除告訴人乙○○於偵查中向檢察官所為之陳述，
    業經具結且無顯不可信之情形存在，依刑事訴訟法第一百五
    十九條之一第二項規定，自具備證據能力；其餘之傳聞證據
    ，因被告於本院言詞辯論終結前，均未對於證據能力聲明異
    議，視為同意上開證據具備證據能力；本院審酌該等言詞陳
    述或書面陳述作成之情況，相關陳述人均未曾主張非出於任
    意性或不正取供，足信作成時之情況，應無違法或不當情事
    ，因而認為適當，依刑事訴訟法第一百五十九條之五規定，
    該等言詞陳述或書面陳述，均具備證據能力而均得作為證據
    ，合先敘明。
二、前揭事實，業據被告甲○○於本院審理時坦承不諱，核與告
    訴人乙○○於警詢、檢察官訊問時指訴情節相符，並有臺北
    市立聯合醫院和平院區九十七年六月二十七日診字第九七五
    七四五號診斷證明書、馬偕紀念醫院九十七年九月二十七日
    乙種診斷證明書、道路交通事故調查報告表、補充資料表、
    現場圖、談話紀錄表、現場照片等件存卷可資佐證，俱徵被
    告之任意性自白核與事實相符，堪以採信。綜上，本件事證
    明確，被告犯行堪以認定，應依法論科。
三、被告係以駕駛營業用小客車為業，業據其於檢察官訊問時供
    陳明確（見九十八年度偵緝字第九一七號卷第二三頁）。其
    因駕駛業務之過失，致告訴人受傷，係犯刑法第二百八十四
    條第二項前段之業務過失傷害罪。又被告肇事後，親自撥打
    電話報警，並向前來處理車禍事宜之警員承認肇事，此有臺
    北市政府警察局交通警察大隊萬華分隊警員填具之臺北市○
    ○○○○道路交通事故肇事人自首情形紀錄表一紙（見九十
    八年度偵字第二八九九號卷第十七頁）在卷可憑，被告嗣未
    逃避偵審，合於自首之要件，爰依刑法第六十二條前段規定
    ，減輕其刑。爰審酌被告身為職業駕駛人，其注意能力應較
    一般人為高，對於交通法規，亦應較常人嫻熟，竟未能善盡
    駕駛注意義務，導致告訴人受傷之結果，應予非難，惟被告
    於本院審理時坦認犯行，非無悔意，然迄今未能與告訴人達
    成和解之一切情狀，量處如主文所示之刑，並諭知易科罰金
    之折算標準。
據上論斷，應依刑事訴訟法第二百八十四條之一、第二百九十九
條第一項前段，刑法二百八十四條第二項前段、第六十二條前段
、第四十一條第一項前段、刑法施行法第一條之一，判決如主文
。
本案經檢察官謝憲杰到庭執行職務。
中    華    民    國    98    年    9     月    21    日
                      交通法庭  法  官  劉素如
本件正本證明與原本無異。
如不服本判決，應於判決送達後十日內，向本院提出上訴狀（應
抄附繕本）。告訴人乙○○如對於本判決不服者，應具備理由請
求檢察官上訴，其上訴期間之計算係以檢察官收受判決正本之日
期為準。
                                書記官  陳育君
中    華    民    國    98    年    9     月    21    日
附錄本案論罪法條：
中華民國刑法第284 條
因過失傷害人者，處6 月以下有期徒刑、拘役或5 百元以下罰金
，致重傷者，處1 年以下有期徒刑、拘役或5 百元以下罰金。
從事業務之人，因業務上之過失傷害人者，處1 年以下有期徒刑
、拘役或1 千元以下罰金，致重傷者，處3 年以下有期徒刑、拘
役或2 千元以下罰金。


司法院資訊處製作；財團法人民間司法改革基金會備份。
